【裁判字號】    90,自,203
【裁判日期】    900621
【裁判案由】    妨害名譽
【裁判全文】
臺灣高雄地方法院刑事裁定
    自  訴  人  丙○○
    被      告  乙○○
右列被告因妨害名譽案件，經自訴人提起自訴，本院裁定如左：
    主  文
本件自訴駁回。
    理  由
一、自訴意旨略以：自訴人丙○○於民國九十年四月二十七日二十時三十五分許與被
    告乙○○發生車禍糾紛，經自訴人報警，由高雄市政府警察局交通大隊員警處理
    期間，被告竟基於公然侮辱之犯意，以言詞及不堪入耳之三字經「幹」字辱罵自
    訴人，因認被告顯涉刑法公然侮辱罪嫌云云。
二、按法院或受命法官，得於第一次審判期日前，訊問自訴人、被告及蒐集或調查證
    據，訊問及調查結果，如認為案件有刑事訴訟法第二百五十二條至第二百五十四
    條之情形者，得以裁定駁回自訴，同法第三百二十六條第一項、第三項定有明文
    。復按犯罪事實應依證據證據認定之，無證據不得推定其犯罪事實，刑事訴訟法
    第一百五十四條定有明文。又事實之認定，應憑證據，如未能發現相當證據，或
    證據不足以證明，自不能以推測或擬制之方法，為裁判基礎（最高法院四十年台
    上字第八六號判例參照）；再告訴人之告訴，係以使被告受刑事訴追為目的，是
    其陳述是否與事實相符，仍應調查其他證據以資審認（最高法院五十二年台上字
    第一三００號判例參照），而自訴人之指訴亦應同此意旨。
三、本件自訴人認被告涉有右開犯嫌係以其本人之指訴，並提出證人即現場處理員警
    丁○○、甲○○及道路交通事故對方當事人資料、高雄市政府警察局交通大隊道
    路交通案件代保管物件臨時收據影本各乙紙等為據。訊據被告乙○○則堅決否認
    有右開犯行，辯稱：伊並未辱罵自訴人，當時之車禍案件事後亦無上法院，且該
    交通事故雙方並無互告上法院，不知為何自訴人會對伊提出自訴等語。
四、經查，證人即當日於現場處理之高雄市政府警察局交通大隊員警丁○○及甲○○
    均到庭結證稱：「（問戴：當時有無聽到被告乙○○對丙○○罵三字經？）沒有
    聽到，當時正值交通流量的顛峰時期。」、「（問許：當時你處理車禍現場時，
    有無聽見乙○○對丙○○罵三字經？）沒有聽到。」、「（問許：當天有無聽到
    乙○○罵人？）沒有聽到。」等語明確，且自訴人所提出之道路交通事故對方當
    事人資料、高雄市政府警察局交通大隊道路交通案件代保管物件臨時收據，亦僅
    能說明當日確曾發生交通事故，而不足以證明被告確有上開公然辱罵之行為，是
    本件除自訴人之指訴外，尚乏積極、直接之證據足資證明被告確有辱罵自訴人之
    行為，其犯罪嫌疑顯然不足，揆諸首開規定及說明，本件自訴應予駁回之諭知。
據上論結，依刑事訴訟法第三百二十六條第三項、第二百五十二條第十款，裁定如主
文。
中    華    民    國        九十      年      六      月     二十一     日
                                    臺灣高雄地方法院刑事第三庭
                                        法  官  簡  志  瑩
右正本證明與原本無異。
如不服本裁定，應於裁定送達後五日內，向本院提出抗告狀。
                                        書記官  林  宜  正
中    華    民國        九十      年      六      月     二十二     日


司法院資訊處製作；財團法人民間司法改革基金會備份。
